【裁判字號】    89,易,3581
【裁判日期】    891031
【裁判案由】    傷害
【裁判全文】
臺灣板橋地方法院刑事判決                      八十九年度易字第三五八一號
    公  訴  人  臺灣板橋地方法院檢察署檢察官
    被      告  甲○○
右列被告因傷害案件，經檢察官提起公訴（八十九年度偵字第一四四五八號），本院
判決如左：
    主      文
甲○○傷害人之身體，處罰金伍仟元，如易服勞役以參佰元折算壹日。
    事      實
一、甲○○於民國（下同）八十九年三月十日晚上九時二十五分許，前往位於臺北縣
    中和市○○路二巷三號之張友麒住處前，擬將其停放該處之自用小客車駛離時，
    適經張友麒發現，並認甲○○不應將車停放該處，雙方因而發生口角爭執，詎甲
    ○○竟基於傷害之犯意，以手掐住張友麒之頸部，並將之推往門口之門柱，造成
    張友麒因而受有面部、右肘擦傷及頸部挫傷等傷害。
二、案經告訴人張友麒訴由臺灣板橋地方法院檢察署檢察官偵查起訴。
    理      由
一、訊之被告張友麒矢口否認有何傷害之犯行，辯稱：其當時係攙扶告訴人張友麒前
    往一旁休息，並未出手傷害，告訴人係自己跌倒，而伊頸部所受之傷，係伊自行
    掐傷而前往醫院診斷所致云云。經查，右揭事實，業據告訴人張友麒於警訊及偵
    查中均指述甚詳，復有中山中和醫院八十九年三月十日所開具之診斷證明書一件
    附於偵查卷足憑。而查，被告既自承其確與告訴人因停車糾紛而起爭執等語（見
    本院八十九年十月十七日審判筆錄），且被告與告訴人於偵查中並均陳稱當時現
    場僅有其等二人，而其等均未報警，但警察嗣卻前往現場，其等不知係何人報警
    等語（見偵查卷第一二頁），足見當時雙方之爭執甚鉅，乃致路人或附近居民報
    警處理，或係經巡邏員警聞聲前往，則於雙方發生爭執對立該時，被告顯無可能
    攙扶告訴人至一旁休息，告訴人亦無可能允由被告攙扶，是被告辯稱其係攙扶告
    訴人至一旁休息，而告訴人則自行跌倒等節，尚難採信。再觀諸診斷證明書所載
    告訴人所受之「面部、右肘擦傷及頸部挫傷」等傷，應非僅因跌倒所造成，則參
    以被告與告訴人因停車糾紛一言不合互生爭執，被告遂基於傷害故意，出手將告
    訴人推向門柱致伊受傷，此與常情不相悖違，是應認告訴人之指述堪已採信，被
    告前開所辯，顯係事後圖卸之詞，尚不足採。從而，本件事證已臻明確，被告之
    犯行堪以認定，應依法論科。至被告另請求傳訊開具告訴人診斷證明書之醫生及
    處理本案之警員到庭作證，因本案事證已明，本院核無傳訊之必要，爰不予傳訊
    ，附此敘明。
二、被告所為，核係犯刑法第二百七十七條第一項之普通傷害罪。爰審酌被告之素行
    尚佳，惟其因故與告訴人發生爭執竟罹本件犯行，致年逾七十之告訴人（十六年
    一月二十一日生）受有傷害，與其犯罪之目的、手段、所生危害尚屬輕微及犯罪
    後之態度不佳否認犯行等一切情狀，量處如主文所示之刑，並諭知易服勞役之折
    算標準，以示懲儆。
據上論斷，應依刑事訴訟法第二百九十九條第一項前段，刑法第二百七十七條第一項
、第四十二條第二項，罰金罰鍰提高標準條例第一條前段、第二條，判決如主文。
本案經檢察官壽勤偉到庭執行職務。
中        華      民      國    八十九      年      十    月    三十一  日
                                臺灣板橋地方法院刑事第一庭
                                      法  官  邱 靜 琪
右正本證明與原本無異
如不服本判決應於送達後十日內向本院提出上訴狀
                                      書記官  劉 日 賓
中        華      民      國    八十九      年      十一  月     一     日
附錄本案論罪科刑法條全文：
刑法第二百七十七條第一項
傷害人之身體或健康者，處三年以下有期徒刑、拘役或一千元以下罰金。
犯前項之罪因而致人於死者，處無期徒刑或七年以上有期徒刑，致重傷者，處三年以
上十年以下有期徒刑。


司法院資訊處製作；財團法人民間司法改革基金會備份。
